【裁判字號】    90,台上,3442
【裁判日期】    900607
【裁判案由】    違反毒品危害防制條例
【裁判全文】
最高法院刑事判決                                九十年度台上字第三四四二號
    上  訴  人  甲○○
右上訴人因違反毒品危害防制條例案件，不服台灣高等法院高雄分院中華民國九十年
三月二十一日第二審更審判決（八十九年度上更(四)字第一一六號，起訴案號：台灣高
雄地方法院檢察署八十六年度偵字第二四二八一號），提起上訴，本院判決如左：
    主  文
上訴駁回。
    理  由
按刑事訴訟法第三百七十七條規定，上訴於第三審法院，非以判決違背法令為理由，
不得為之。是提起第三審上訴，應以原判決違背法令為理由，係屬法定要件。如果上
訴理由狀並未依據卷內訴訟資料，具體指摘原判決不適用何種法則或如何適用不當，
或所指摘原判決違法情事，顯與法律規定得為第三審上訴理由之違法情形，不相適合
時，均應認其上訴為違背法律上之程式，予以駁回。本件原判決認定上訴人基於販賣
毒品海洛因牟利之概括犯意，連續三次各販賣半兩毒品新台幣（下同）七萬元給劉順
輝等情，係以上開事實，業據上訴人於警、偵訊時坦承，核與劉順輝於警訊時所供相
符。又劉順輝於警訊中供稱：「我被警查獲之海洛因都是向甲○○買的。」其被警查
獲後所扣押之毒品，經送鑑定結果，確係海洛因，有法務部調查局鑑定通知書一紙附
卷可稽。上訴人亦供稱係以每半兩六萬五千元代價購得，再以每半兩七萬元轉售予劉
順輝，足見其有販賣毒品營利之犯行甚明。並以上訴人嗣後辯稱係與劉順輝合買，並
未販賣海洛因給他云云，為卸責之詞，不足採取，於理由內詳予指駁說明。因而撤銷
第一審關於此部分之判決，適用肅清煙毒條例第五條第一項之規定，改判論處上訴人
連續販賣毒品罪刑，已詳述其所憑之證據及其認定之理由。所為論斷與卷內證據資料
相符，從形式上觀察，並無何違法情形存在。上訴人上訴意旨略以其於警訊供時自白
販賣五次海洛因予劉順輝，與劉順輝所供購買三次之情形不相符合，能否採取劉順輝
所供作為補強證據，並非無疑。而上訴人係因劉順輝欲購毒品依約前往而被查獲，何
以未查獲上訴人攜帶毒品之情事，與常情不合。況警方並未在上訴人住處查獲海洛因
或販賣毒品之工具，可見上訴人於警方之自白與事實不符，不得作為不利於上訴人之
認定等語。惟查共同被告間之陳述有部分前後不符，究竟何者為可採，法院仍得本其
自由心證予以斟酌，非謂一有不符或矛盾，即應認其全部均為不可採信。原判決依據
調查證據之結果，認上訴人自白之部分事實，核與劉順輝所供相符，而採為論處上訴
人罪刑之依據，其採證並無違背證據法則。而販賣毒品之成立，亦不以當場查獲毒品
及販賣工具為必要。上訴意旨，未依據卷內訴訟資料對原判決究竟如何不適用法則或
適用不當為具體之指摘，徒憑己見就原判決已說明事項，或屬原審採證認事職權之適
法行使，任意指摘為違法，且為單純事實之爭執，均不得據為第三審上訴之合法理由
。其上訴違背法律上之程式，應予駁回。
據上論結，應依刑事訴訟法第三百九十五條前段，判決如主文。
中      華      民      國     九十     年      六      月      七      日
                              最高法院刑事第七庭
                                  審判長法官  吳  雄  銘
                                        法官  池  啟  明
                                        法官  石  木  欽
                                        法官  郭  毓  洲
                                        法官  吳  三  龍
      右正本證明與原本無異
                                              書  記  官
中      華      民      國     九十     年      六      月     十一     日


司法院資訊處製作；財團法人民間司法改革基金會備份。
